臺灣桃園地方法院小額民事判決
111年度壢小字第419號
原      告  朱志明  
被      告  久五自動化機械股份有限公司


法定代理人  陳穩雙  
上列當事人間請求給付承攬報酬事件，本院於民國111年5月18日
言詞辯論終結，判決如下：
    主    文
一、原告之訴駁回。
二、訴訟費用新臺幣（下同）1,000元由原告負擔。
    理  由  要  領
一、按民事訴訟法第436條之8第1項規定：「關於請求給付金錢
    或其他代替物或有價證券之訴訟，其標的金額或價額在新台
    幣十萬元以下者，適用本章所定之小額程序。」同法第436
    條之18規定：「判決書得僅記載主文，就當事人有爭執事項
    ，於必要時得加記理由要領。」
二、原告主張
　　原告前於民國110年12月間承攬被告之FIN收集機設計工程（
    下稱系爭工程），約定承攬報酬為3萬元。原告已完成約7成
    之設計，然被告突表示終止契約，致原告受有21,000元之損
    害。爰依承攬契約之規定提起本件訴訟等語。並聲明：被告
    應給付原告21,000元。
三、被告答辯
　　兩造間並未成立承攬契約，只是請原告試畫，確認可以後再
    發包進行承攬契約，試畫並無約定報酬。但兩造第二次碰面
    時就有告知原告不符合被告標準，請原告停止進行試畫。且
    原告所繪製之圖面不符合被告之需求，被告完全無法使用等
    語。並聲明：原告之訴駁回。
四、是依上開說明，以下僅就兩造是否成立承攬契約？記載理由
    要領如下：
（一）按民事訴訟法第277條本文規定：「當事人主張有利於己
      之事實者，就其事實有舉證之責任。」次按民法第153條
      第2項前段規定：「當事人對於必要之點，意思一致，而
      對於非必要之點，未經表示意思者，推定其契約為成立。
      」同法490條第1項規定：「稱承攬者，謂當事人約定，一
      方為他方完成一定之工作，他方俟工作完成，給付報酬之
      契約。」是關於承攬契約必要之點，係工作之具體內容及
      承攬報酬，主張承攬契約成立者，就兩造關於必要之點已
      達成意思一致一事，應負舉證責任。
（二）原告固主張其與被告成立承攬契約進行系爭工程等語，然
      此為被告所否認，是原告自應就此負舉證責任。查原告提
      出與被告經理之LINE對話紀錄所示，雙方均未曾提及系爭
      工程報酬若干，是兩造間是否已就承攬契約必要之點達成
      意思一致，已難逕採。
（三）且依被告提出其委託訴外人陳先明設計繪圖之訂購單所示
      ，被告委託繪圖會於訂購單上載明規格、單價及付款方式
      ，並有承攬人之簽名（見本院卷第42頁）。然原告並未提
      出任何證據證明兩造曾簽署訂購單，是益徵兩造間尚未成
      立承攬契約。此外原告復未提出其他證據證明兩造已就承
      攬報酬達成意思一致，是難認原告之主張可採。
五、綜上所述，原告依承攬契約之法律關係，請求被告給付原告
    21,000元，為無理由，應予駁回。
六、本件事證已臻明確，兩造其餘主張陳述及所提之證據，經審
    酌均與本院前揭判斷無影響，毋庸一一論述，附此敘明。
七、訴訟費用負擔之依據：民事訴訟法第78條。並依職權確定訴
    訟費用額如主文第2項所示。
中　　華　　民　　國　　111 　年　　6 　　月　　2 　　日
　　　　　　　　　　　　　中壢簡易庭 法　官 周仕弘
以上為正本係照原本作成。
如不服本判決，應於送達後20日內，向本院提出上訴狀並表明上
訴理由，如於本判決宣示後送達前提起上訴者，應於判決送達後
20日內補提上訴理由書（須附繕本）。
中　　華　　民　　國　　111 　年　　6 　　月　　2 　　日
　　　　　　　　　　　　　　　　　　 書記官 巫嘉芸
附錄：
一、民事訴訟法第436條之24第2項：
　　對於小額程序之第一審裁判上訴或抗告，非以其違背法令為
    理由，不得為之。
二、民事訴訟法第436條之25：
　　上訴狀內應記載上訴理由，表明下列各款事項：
(一)原判決所違背之法令及其具體內容。
(二)依訴訟資料可認為原判決有違背法令之具體事實。